臺灣新北地方法院小額民事判決　　　　110年度勞小字第127號
原　　　告　梁崇民　
被　　　告　余蓓欣　
訴訟代理人　陳逸帆律師
上列當事人間請求損害賠償事件，經本院於民國110 年11月16日
言詞辯論終結，判決如下：
    主      文
原告之訴駁回。
訴訟費用由原告負擔。
    事實及理由
一、原告主張：
  ㈠伊原為輔仁大學學校財團法人輔仁大學（下稱輔仁大學）教
    師，輔仁大學於民國105 年10月間先後接獲該校2 位學生通
    報伊疑似性騷擾行為後進行校安通報，提經105 年10月25日
    該校性別平等教育委員會（下稱學校性平會）決議受理，並
    組成調查小組進行調查作成調查報告2 份，及提經106 年1
    月17日該校性平會決議伊行為已達性騷擾情節重大，依教師
    法第14條第1 項第9 款及第4 項規定，予以解聘，於伊解聘
    尚未生效前，將移送該校教師評審委員會（下稱教評會）予
    以停聘。伊嗣於106 年2 月初在電子郵件中發現內容記載輔
    仁大學傳播學院已於106 年2 月13日14時45分召開第5 次院
    教評會議審議停聘案，因伊為事件當事人，故應迴避出席(
    下稱系爭通知) ，然而依校園性侵害性騷擾或性霸凌防治準
    則（下稱防治準則）第29條第2 項第1 款規定，決定懲處之
    權責單位於召開會議審議前，應通知加害人提出書面陳述意
    見，亦即倘性平會之懲處建議如涉及改變行為人身分，需通
    知伊陳述意見，惟被告當時擔任教評會之執行秘書，倘有召
    開會議，依據行政程序法第68條規定事前必須將開會通知以
    掛號信方式送達原告，然因本件並無任何性騷擾或性侵害之
    情事，被告除未於學校教評會召開前以掛號信方式寄發開會
    通知伊提出書面陳述意見，甚至虛構根本不存在之105 學年
    度第5 次院教評會議，造成伊人格權、名譽權受到侵害，自
    得請求被告賠償其精神慰撫金新臺幣（下同）10萬元。
  ㈡爰依民法第18條、第184 條、第195 條等規定為請求，並聲
    明：被告應給付原告10萬元，及自起訴狀繕本送達翌日起至
    清償日止，按年息百分之5 計算之利息。
二、被告則以：
    伊於學校教評會召開時僅係擔任秘書之職務，並無召開學校
    教評會之權限，亦無權參與學校教評會之決議或討論，學校
    教評會作成解聘原告之決議與伊無關。又學校教評會確實曾
    於106 年2 月13日進行會議，並於會議中作成停聘原告之決
    議，伊並無虛構不存在會議之行為。況本件訴訟係源於原告
    個人對於輔仁大學2 位女學生所為之性騷擾行為，以及原告
    未能於相關事件中提出有利於己之主張或證據所致，觀諸原
    告所羅列之精神賠償算式，亦未說明與伊有何關聯。又原告
    所為主張，皆係發生於106 年間，迄今早已逾越侵權行為之
    2 年消滅時效期間，自不得再為任何請求。答辯聲明：原告
    之訴駁回。
三、本院之判斷：
  ㈠按因故意或過失，不法侵害他人之權利者，負損害賠償責任
    。故意以背於善良風俗之方法，加損害於他人者亦同。違反
    保護他人之法律，致生損害於他人者，負賠償責任，民法第
    184 條第1 項、第2 項前段定有明文。又侵權行為之成立，
    須行為人因故意過失不法侵害他人權利，亦即行為人之行為
    須具備歸責性、違法性，並不法行為與損害間有因果關係，
    始能成立，且主張侵權行為損害賠償請求權之人，對於侵權
    行為之成立要件應負舉證責任（最高法院100 年度台上字第
    328號判決要旨可參）。
  ㈡查原告前主張被告於擔任輔仁大學教評會執行秘書期間，因
    教評會之停聘決議不法侵害其權利，於110 年1 月15日對被
    告提起侵權行為損害賠償，經本院110 年度勞訴字第58號受
    理，嗣於同年6 月15日撤回訴訟，業經本院調取110 年度勞
    訴字第58號核閱無訛，先予敘明。
  ㈢依101 年6 月6 日100 學年度第2 學期第3 次院務會議核備
    通過，101 年5 月15日校長核定之輔仁大學傳播學院教師評
    審委員會設置辦法第1 條規定: 本院為評審教師之聘任、聘
    期、評鑑、升等、解聘、停聘、不續聘、資遣原因認定、延
    長服務及其他依法令應予審( 評) 議之事項訂定本設置辦法
    ，依本院各院、系( 所) 教師評審委員會設置辦法第8 條規
    定，設置「輔仁大學傳播學院教師評審委員會」( 以下簡稱
    本會) 。第2 條第1 項規定本會之組成為委員制，成員如下
    : 由院長召集各系主任( 所長、學位學程主任) 及本院副教
    授以上專任教師( 教授優先) 代表若干人組成之。教師代表
    以不少於全體委員之2 分之1 為原則。第6 條規定: 本會開
    會時需有3 分之2(含) 以上委員出席方得開議，非經出席委
    員3 分之2(含) 以上同意不得決議，並得視情形需要由召集
    人邀請相關人員列席報告或說明。委員應親自出席會議，不
    得指派或委由其他人員代理。凡審議事項涉及委員本人、配
    偶及其親屬在三親等以內者，均應迴避( 見本院110 年度勞
    訴字第58號卷第93頁) 。
  ㈣觀諸原告提出之系爭通知記載: 「輔仁大學傳播學院105 學
    年度第5 次教評會議會議通知函。本院院教評會議已於106
    年2 月13日14:45 召開，審議台端涉及輔大性評會0000000
    號案及0000000 號之停聘案，因台端為事件當事人，應迴避
    出席。今院教評會已召開完畢，相關決議將由本校人事室通
    知台端。」( 見本院卷第111 頁) ，原告雖主張教評會召開
    會議審議前，未通知其提出書面陳述意見，違反防治準則第
    29條第2 項第1 款應予加害人陳述意見之規定，然依前述輔
    仁大學傳播學院教師評審委員會設置辦法第6 條規定，教評
    會開會時由召集人視情形邀請相關人員列席報告或說明，業
    如前述，被告當時為教評會執行秘書，依照教評會之決定執
    行職務，尚無權決定是否通知原告說明，參諸本院110 年度
    勞訴字第58號卷所附輔仁大學傳播學院105 年度第5 次院教
    評會會議紀錄( 附於限閱卷宗) ，足見被告抗辯輔仁大學傳
    播學院有召開前揭會議並非虛妄，原告主張被告未於學校教
    評會召開通知伊提出書面陳述意見、虛構根本不存在之105
    學年度第5 次院教評會議，而不法侵害其人格權、名譽權，
    尚無可採。
  ㈤此外，因侵權行為所生之損害賠償請求權，自請求權人知有
    損害及賠償義務人時起，二年間不行使而消滅，為民法第19
    7 條第1 項所明定。再民法第197 條規定所謂知有損害，即
    知悉受有何項損害而言，至對於損害額則無認識之必要（最
    高法院49年度台上字第2652號裁判意旨參照）。時效因起訴
    而中斷者，若撤回其訴，視為不中斷，民法第131 條亦有明
    定。查原告主張於106 年2 月間於電子郵件信箱察覺被告寄
    發之系爭通知，認為教評會停聘決定前未通知伊書面陳述意
    見、虛構不存在之教評會會議，因此侵害其人格權及名譽權
    ，致原告受有損害云云，足證其於106 年2 月間，即已知悉
    賠償義務人及知悉受有何項損害，原告於110 年1 月15日提
    起前案訴訟( 110 年度勞訴字第58號) ，復於110 年6 月15
    日撤回該訴訟，時效視為不中斷，原告再於110 年7 月30日
    提起本件訴訟，經被告為時效抗辯，原告主張之侵權行為損
    害賠償請求權，顯已逾2 年之時效，被告得拒絕給付。是原
    告於本件之請求，自無依據。
四、綜上所述，原告依民法第18、184 、195 條之規定，請求被
    告給付原告10萬元，及自起訴狀繕本送達翌日起至清償日止
    ，按年息百分之5 計算之利息，為無理由，應予駁回。
五、訴訟費用負擔之依據：民事訴訟法第78條，並依同法第436
    條之19第1 項規定，以附表之訴訟費用計算書確定本件訴訟
    費用額如主文所示金額。
中    華    民    國   110    年    11    月    26    日
                  勞動法庭    法  官  黃繼瑜
本件為正本係照原本作成。
如不服本判決，應於送達後20日內，向本院提出上訴狀並應記載
上訴理由，表明關於原判決所違背之法令及其具體內容與依訴訟
資料可認為原判決有違背法令之具體事實，如於本判決宣示後送
達前提起上訴者，應於判決送達後20日內補提上訴理由書（須附
繕本）。
中    華    民    國   110    年    11    月    26    日
                              書記官  王元佑
附表：訴訟費用計算書
項        目             金   額（新臺幣）       備註
第一審裁判費                1,000 元
合        計                1,000 元